【裁判字號】    97,易,1270
【裁判日期】    970528
【裁判案由】    竊盜
【裁判全文】
臺灣臺北地方法院刑事判決              97年度易字第1270號
公  訴  人  臺灣臺北地方法院檢察署檢察官
被      告  甲○○
                    （另案在臺灣臺北監獄執行中）
上列被告因竊盜案件，經檢察官提起公訴（97年度偵緝字第304
號），本院判決如下：
    主  文
甲○○攜帶兇器、毀壞門扇竊盜，處有期徒刑捌月，減為有期徒
刑肆月，如易科罰金，以新臺幣壹仟元折算壹日。
    事  實
一、甲○○於民國96年2 月24日上午4 時許，意圖為自己不法之
    所有，在臺北縣新店市○○街8 巷2 號1 樓「羅記餐館」（
    無人居住）外，持餐館外花圃內，拾獲羅運棋所有、客觀上
    足對人之生命或身體構成威脅之剪刀1 把（未扣案），毀壞
    「羅記餐館」玻璃門下方門鎖後，進入該店內，竊取店長羅
    運祺放置在店內櫃臺之新臺幣（下同）6 千元現金，得手後
    離去，旋即花費殆盡。嗣於同日下午1 時許，羅運棋友人徐
    之元至「羅記餐館」發現店內遭竊，報警處理，經警在大門
    玻璃門下方採得指紋1 枚，送請鑑定核與甲○○之右環指指
    紋相符，始悉上情。
二、案經臺北縣政府警察局新店分局移請臺灣臺北地方法院檢察
    署檢察官偵查起訴。
    理  由
一、證據能力之判斷：
    被告甲○○對於下列各項證據方法，均未爭執其證據能力，
    並同意作為證據（見本院卷第19頁反面），本院審酌其作成
    時之情況，認為並無不適當之情事，均得作為證據。
二、認定事實所憑之證據及理由：
    上開犯罪事實，訊據被告甲○○坦承不諱（見偵字卷第5 至
    7 頁、偵緝字卷第30頁、本院卷第18、20頁），又經告訴人
    羅運棋指訴玻璃門遭破壞、遭竊現金6 千元、花圃放置有工
    具等情屬實（見偵字卷第8 至9 、34至35頁），且有證人徐
    之元證述綦詳（見偵字卷第10至11頁），並經臺北縣政府警
    察局新店分局員警勘察現場採集指紋，送內政部警政署刑事
    警察局鑑驗結果，與被告之右環指指紋相符，有現場勘察報
    告、刑案現場測繪圖、內政部警政署刑事警察局鑑驗書附卷
    足憑（見偵字卷第20頁反面、第26、29頁），是被告任意性
    之自白有上開各項證據可佐，堪認與事實相符，可以採信。
    綜上，本案事證明確，被告竊盜犯行洵堪認定，應予依法論
    罪科刑。
三、論罪科刑之依據：
    查被告在「羅記餐館」外花圃取得羅運棋所有剪刀1 把，並
    持以破壞玻璃門鎖，再進入餐館內竊盜；剪刀既係金屬材質
    且有尖銳刀刃，自屬對於人之生命或身體構成威脅之兇器，
    為保護他人身體免受攻擊之危險，不論該把剪刀係被告於行
    竊前即攜帶前往、或在竊盜現場臨時取得而持以行竊，均應
    以攜帶兇器竊盜論罪（最高法院74年第3 次刑事庭會議決議
    、臺灣高等法院暨所屬各法院88年12月88年法律座談會刑事
    類提案第12號研討結果參照）。又按玻璃門下方門鎖，係構
    成門扇之一部，故屬毀壞門扇之行為（最高法院83年度臺上
    字第3856號判決可參）。是核被告所為，係犯刑法第321 條
    第1 項第2 款、第3 款攜帶兇器、毀壞門扇竊盜罪。爰審酌
    被告持現場拾獲之剪刀1 把破壞玻璃門鎖進入餐館內竊盜，
    手段非輕；惟念被告竊得現金6 千元，損害非鉅；被告犯罪
    後坦承犯行，態度良好等一切情狀，量處有期徒刑8 月。再
    查中華民國96年罪犯減刑條例於95年7 月4 日公布，於96年
    7 月16日施行。按犯罪在中華民國96年4 月24日以前者，除
    中華民國96年罪犯減刑條例另有規定外，依下列規定減刑：
    ……有期徒刑、拘役或罰金，減其刑期或金額2 分之1 ；犯
    最重本刑為5 年以下有期徒刑之刑之罪，依本條例規定減為
    6 月以下有期徒刑、拘役者，應於減刑裁判時，併諭知易科
    罰金折算之標準；又依本條例應減刑之罪，未經判決確定者
    ，於裁判時，減其宣告刑，並應於判決主文同時諭知其宣告
    刑及減得之刑，中華民國96年罪犯減刑條例第2 條第1 項第
    3 款、第9 條、第7 條第1 項、第2 項分別定有明文。查被
    告係於96年2 月24日犯本件竊盜犯行，迄未判決確定，爰依
    上開條例規定，就被告本件所犯之罪，併予宣告減為有期徒
    刑4 月，並諭知易科罰金之折算標準。
據上論斷，應依刑事訴訟法第284 條之1 第1 項、第299 條第1
項前段，刑法第321 條第1 項第2 款、第3 款、第41條第1 項前
段，中華民國96年罪犯減刑條例第2 條第1 項第3 款、第9 條、
第7 條第1 項、第2 項，判決如主文。
本案經檢察官永欽到庭執行職務。
中    華    民    國    97    年    5     月    28    日
                  刑事第六庭  法  官  林晏如
上正本與原本無異。
如不服本判決，應於判決送達後10日內，向本院提出上訴狀。
                              書記官  楊盈茹
中    華    民    國    97    年    5     月    28    日
附錄本案論罪科刑法條全文：
中華民國刑法第321條
犯竊盜罪而有左列情形之一者，處6 月以上、5 年以下有期徒刑
：
一、於夜間侵入住宅或有人居住之建築物、船艦或隱匿其內而犯
    之者。
二、毀越門扇、牆垣或其他安全設備而犯之者。
三、攜帶兇器而犯之者。
四、結夥三人以上而犯之者。
五、乘火災、水災或其他災害之際而犯之者。
六、在車站或埠頭而犯之者。
前項之未遂犯罰之。


司法院資訊處製作；財團法人民間司法改革基金會備份。
